【裁判字號】    98,交抗,81
【裁判日期】    980122
【裁判案由】    聲明異議
【裁判全文】
臺灣高等法院臺中分院刑事裁定          98年度交抗字第81號
抗  告  人
即受處分人  甲○○
上列抗告人因違反道路交通管理處罰條例聲明異議案件，不服臺
灣南投地方法院中華民國97年12月22日所為裁定（97年度審交聲
字第155號）提起抗告，本院裁定如下:
    主  文
抗告駁回。
    理  由
一、本件抗告人即受處分人甲○○（下稱抗告人）抗告意旨略以
    ：抗告人只是0086-SM號自小客車所有人，而非該事件之駕
    駛人，此點由被抗告人所持之民國（下同）97年9月11日之
    陳述書應可證明。原處分機關指稱其於97年11月2日曾告知
    本案承辦人員謂本案不要歸責於駕駛人等語，與事實不符云
    云。
二、原審裁定意旨略以：抗告人駕駛車牌號碼0086-SM號自小客
    車，於97年8月20日10時1分許，行經台14線之南投縣草屯鎮
    富功國小前時，因「限速50公里，經測時速66公里，超速16
    公里」之違規，經南投縣政府警察局交通隊逕行照相舉發後
    並記明車輛牌照號碼、車型等可資辨別之資料，以汽車所有
    人（即抗告人）為被通知人舉發並填製南投縣政府警察局投
    警交字第J00000000號舉發單之事實，有舉發單2紙、採證照
    片2張在卷可憑，是異議人之違規行為甚為明確。而本件憑
    以舉發異議人超速行駛之儀器係使用廠牌為TRAFFIPAX，規
    格為24.15GHz（Kban d）照相式，主機之型號為SPEEDOPHOT
    、天線之型號為RS422，主機之器號為593-062或60049、天
    線之器號為590-100或0174之雷達測速儀，且該測速儀係由
    經濟部標準檢驗局於96年9月13日檢定合格，檢定合格有效
    期限自96年9月13日起至97年9月30日止，此有經濟部標準檢
    驗局雷達測速儀檢定合格證書1紙附於本院卷可憑，則本件
    舉發當時所使用之雷射測速儀仍在檢定合格有效期限內，是
    該雷射測速儀之準確性及正確性應值得信賴。從而，本件抗
    告人確於上述時、地，駕駛車牌號碼0086-SM號自小客車，
    有前述違規之事實應可認定，原處分機關依道路交通管理處
    罰條例第40條、第63條第1項第1款及違反道路交通管理事件
    統一裁罰基準表之規定，裁處抗告人罰鍰1600元，並記違規
    點數1點，核無違誤，因認抗告人之異議為無理由，而予以
    駁回。
三、按汽車駕駛人，行車速度，超過規定之最高時速，或低於規
    定之最低時速者，處新臺幣1200元以上2400元以下罰鍰，並
    記違規點數1點，道路交通管理處罰條例第40條、第63條第1
    項第1 款定有明文；再汽車行車速度超過規定之最高時速未
    滿20公里，在期限內繳納或到案聽候裁決者，處1600元罰鍰
    ，亦為違反道路交通管理事件統一裁罰基準表所明定。次按
    汽車違反道路交通管理事件，以科學儀器取得違規證據資料
    ，足資認定其違規事實者，得逕行舉發之，而逕行舉發，應
    記明車輛牌照號碼、車型等可資辨別之資料，以汽車所有人
    為被通知人製單舉發，道路交通管理處罰條例第7 條之2第1
    項第7款、第4項亦定有明文。另按違反道路交通管理事件統
    一裁罰基準及處理細則第36條規定「本條例之處罰，受舉發
    違反道路交通管理事件之被通知人，認為受舉發之違規行為
    應歸責他人者，應於通知單記載之應到案日期前，檢附相關
    證據及足資辨識、通知應歸責人之證明文件，向處罰機關告
    知應歸責人，處罰機關應即另行通知應歸責人到案依法處理
    。逾期未依規定辦理者，仍依本條例各該違反條款規定處罰
    。本件抗告人對於其所有車牌號碼0086-SM號自小客車，於9
    7年8月20日10時1 分許，行經台14線之南投縣草屯鎮富功國
    小前時，因「限速50公里，經測時速66公里，超速16公里」
    之違規事實，並不爭執，復有舉發單2紙、採證照片2張在卷
    可憑，堪認該車確有上開違規之事實。又抗告人之配偶雖於
    97年9月11日陳述其不知該路段之限速為50公里，似陳明其
    為違規之駕駛，惟本件違規事實之採證照片，係從車輛後方
    拍攝，無從依該照片知曉為何人駕駛，依前揭規定，自應以
    汽車所有人為被通知人製單舉發。又抗告人如認為係其配偶
    違規，應依通知單之應到案日期前到案，並告知違規駕駛人
    之姓名、身分證統一編號及住址，然抗告人並未履行上開程
    序。是原處分機關以抗告人即車輛所有人為受處分人自屬無
    誤，原裁定以抗告人異議無理由而駁回其異議，經核無不合
    ，本件抗告人空言指稱其非該是件之駕駛人，並未提出相關
    事證以供調查，自難憑採，抗告意旨所指情節，委無可採，
    本件抗告為無理由，應予駁回。
四、據上論結，應依道路交通案件處理辦法第26條，刑事訴訟法
    第412條，裁定如主文。
中    華    民    國    98    年    1     月    22    日
            刑事第七庭   審判長法  官 林  榮  龍
                               法  官 鄭  永  玉
                               法  官 江  錫  麟
以上正本證明與原本無異。
不得再抗告。
                               書記官 鄧  智  惠
中    華    民    國    98    年    1     月    23    日


司法院資訊處製作；財團法人民間司法改革基金會備份。
